【裁判字號】    99,抗,184
【裁判日期】    990816
【裁判案由】    訴訟救助
【裁判全文】
臺灣臺中地方法院民事裁定               99年度抗字第184號
抗  告  人  陳文湧即乾良鐵工廠
相  對  人  甲○○
上列當事人間給付資遣費事件（本院臺中簡易庭99年度中勞簡字
第86號），相對人聲請訴訟救助，抗告人對於民國99年7月5日本
院臺中簡易庭99年度中救字第15號准予訴訟救助裁定，提起抗告
，本院合議庭裁定如下：
    主    文
抗告駁回。
抗告程序費用由抗告人負擔。
    理    由
一、本件抗告意旨略以：(一)抗告人為一民營五金工具加工之代工
    廠，平日員工人數均為7人以下（約6人左右、不定），均奉
    政府勞動基準法實施，不敢有違。唯相對人多年多次違反第
    12條第6項之規定，也造成許多困擾，抗告人均以小工廠應
    以和為貴之心態，不多追究，因此才有相對人多年多次進出
    工廠之記錄，而非其所述無故解雇之情形（每次均為相對人
    無故曠工3日以上後，抗告人無奈下見相對人不來上班，只
    好辦理退保手續，因此才有多年多次之記錄），另現場員工
    目前均在，鈞院可明查暗訪，查明抗告人有無非法解雇相對
    人之事實。(二)相對人於日前已向臺中市勞工局聲請調解一次
    ，而隱匿不予陳述，致有所爭議下（當時抗告人因時日甚久
    ，尚未記得相對人有如此多次之故意曠工情形，故未向調解
    委員陳述該事），調解不成立。(三)相對人於99年度中勞簡字
    第86號給付資遣費事件中之主張，多處與事實不符，且內容
    係自行編造之情形，暫先保留追訴權等語，並提出勞工保險
    被保險人投保資料表（明細）影本一份為證。
二、按當事人無資力支出訴訟費用者，法院應依聲請，以裁定准
    予訴訟救助，民事訴訟法第107條前段定有明文。次按經分
    會准予法律扶助之無資力者，其於訴訟程序中，向法院聲請
    訴訟救助時，應准予訴訟救助。法律扶助法第62條前段亦有
    明文。查本件相對人於原審時業據提出財團法人法律扶助基
    金會臺中分會審查決定通知書、臺中市南區低收入戶證明書
    等為證，而聲請訴訟救助，有上開資料在卷可稽，是原裁定
    准予訴訟救助，並無不合。抗告人上揭抗告意旨，核均屬本
    案爭訟之內容，尚須經調查辯論，始知兩造各自就本案爭訟
    內容之主張、抗辯等有無理由，核與原裁定是否准許相對人
    之聲請訴訟救助構成要件無關，抗告人據以指摘原裁定不當
    ，聲明廢棄，即無理由，應予駁回。
三、據上論結，本件抗告為無理由，依民事訴訟法第436條之1第
    3項、第495條之1第1項、第449條第1項、第95條、第78條，
    裁定如主文。
中    華    民    國    99    年    8     月    16    日
                  民事第四庭    審判長法  官  楊國精
                                      法  官  陳文燦
                                      法  官  王鏗普
以上正本係照原本作成。
不得再抗告。
中    華    民    國    99    年    8     月    16    日
                                      書記官

司法院資訊處製作；財團法人民間司法改革基金會備份。
